臺灣桃園地方法院民事裁定　　　　　　100年度司護字第557號
聲　請　人　桃園縣政府
法定代理人　吳志揚
受　安置人　邱○○　　（姓名住所詳對照表，現由桃園縣政府
法定代理人　邱○誠　　姓名住.
法定代理人　張○○　　姓名住.
上列聲請人聲請撤銷安置事件，本院裁定如下：
    主  文
本院於民國100 年10月6 日所為之100 年度司護字第501 號裁定
，應予撤銷。
聲請程序費用由聲請人負擔。
    理      由
一、聲請意旨略以：受安置人邱○○（民國83年生，其餘姓名年
    級住所均詳對照表）為未滿18歲以下之少年，於100 年9 月
    29日案母開車載送相對人上班途中，因故案姐認為受安置人
    對案母態度不佳，雙方便發生口角，案姐從副駕駛座爬到後
    座徒手毆打受安置人，致受安置人頭部外傷合併左眼眶挫擦
    傷、左前臂及左手挫擦傷，然而案母及案大妹在旁卻予以制
    止，考量雙方情緒高漲，衝突一觸即發，評估案家狀況暫不
    利於相對人立即返家，故予以緊急安置，並聲請鈞院以100
    年度司護字第501 號裁定准予繼續安置適當場所3 個月，以
    維護相對人之人身安全，然因安置期間情事變更：案母於10
    0 年10月14日前來會談，與相對人進行會面，對相對人說之
    以理，其表達期待相對人改善行為問題及對待長輩的態度，
    澄清汽車因在行進中，未能加以制止，相對人便在途中自行
    下車，其知曉案姐打人不對，亦斥責案姐一番，會面過程中
    其主動詢問受安置人返家意願，表達將安排受安置人與其同
    住，除了工作時間，會將受安置人帶在身邊，避免受安置人
    再與案姐或案妹們發生衝突，而受安置人反省自身態度，其
    亦有返家意願，考量此次為偶發衝突事件，受安置人亦已年
    滿17歲具有自我保護能力，故依兒童及少年福利法第38條第
    3 項規定，聲請撤銷繼續安置受安置人等語。
二、按兒童及少年有左列各款情形之一，非立即給予保護、安置
    或為其他處置，其生命、身體或自由有立即之危險或有危險
    之虞者，直轄市、縣（市）主管機關應予緊急保護、安置或
    為其他必要之處置：(一)兒童及少年未受適當之養育或照顧。
    (二)兒童及少年有立即接受診治之必要，而未就醫者。(三)兒童
    及少年遭遺棄、身心虐待、買賣、質押，被強迫或引誘從事
    不正當之行為或工作者。(四)兒童及少年遭受其他迫害，非立
    即安置難以有效保護者；直轄市、縣（市）主管機關依前條
    規定緊急安置時，應即通知當地地方法院及警察機關，並通
    知兒童及少年之父母、監護人。但其無父母、監護人或通知
    顯有困難時，得不通知之。緊急安置不得超過72小時，非72
    小時以上之安置不足以保護兒童及少年者，得聲請法院裁定
    繼續安置。繼續安置以3個月為限，必要時，得聲請法院裁
    定延長之，兒童及少年福利法第36條第1 項、第37條第1 、
    2 項固有明文規定。惟受安置人在安置期間因情事變更或無
    依原裁定繼續安置之必要者，直轄市、縣（市）主管機關、
    父母、原監護人、受安置兒童及少年得向法院聲請變更或撤
    銷之，此觀同法第38條第3 項之規定即明。
三、經查，聲請人主張之事實業經其提出繼續安置摘要報告書為
    證，並經本院職權調閱本院100 年度司護字第501 號繼續安
    置裁定影本附卷可證，本院斟酌受安置人與其法定代理人之
    關係已改善，且受安置人法定代理人對受安置人後續之照顧
    亦已有安排，認受安置人如交其照顧，較之安置於其他場所
    ，就受安置人之人格發展與家庭關係、安全感之建立等而言
    ，均屬符合受安置人之最佳利益。從而，聲請人本件聲請，
    核與首揭法律之規定尚無不合，應予准許。
四、依兒童及少年福利法第1 條第2 項、非訟事件法第21條第1
    項前段，裁定如主文。
五、如不服本裁定，應於送達後10日內向本院提出抗告狀，並應
    繳納抗告費用新台幣1,000 元。
中    華    民    國   100    年    11    月    3     日
                  家事庭  司法事務官      王雯綺
以上正本係照原本作成。